臺灣高等法院刑事裁定
109年度抗字第468號
抗  告  人
即  受刑人  薛宇傑



上列抗告人即受刑人因聲請定其應執行刑案件，不服臺灣臺北地
方法院中華民國109年3月3日裁定（109年度聲字第465號），提
起抗告，本院裁定如下：
    主  文
抗告駁回。 
    理  由
一、原裁定意旨略以：抗告人即受刑人薛宇傑因恐嚇取財得利等
    案件，業經原審法院分別判處如原裁定附表所示之刑，且於
    如原裁定附表所示之日期確定在案。又原裁定附表編號2、3
    部分業經原審法院以107年度訴字第542號判決定應執行有期
    徒刑6月確定在案，有本院被告前案紀錄表及如原裁定附表
    所載案號之刑事判決附卷可稽，是原審法院為上開案件犯罪
    事實最後判決之法院，並審核原裁定附表編號2、3所示之罪
    ，其犯罪行為時間均係在原裁定附表編號1所示判決確定日
    期前為之。另受刑人已就原裁定附表編號1所示不得易科罰
    金之罪與原裁定附表編號2、3所示得易科罰金之罪同意檢察
    官聲請定其應執行刑，有臺灣臺北地方檢察署依民國102年1
    月23日修正之刑法第50條調查受刑人是否聲請定應執行刑調
    查表在卷可憑。從而，檢察官聲請定其應執行刑，原審審核
    認聲請核無不合，應定其應執行有期徒刑11月等語。
二、抗告意旨略以：按法律上屬於自由裁量之事項法官固有裁量
    權，但並非概無法律性之拘束，其於法律上仍受「外部界限
    」及「內部界限」所限制，尚應受比例原則、公平正義原則
    之規範。自95年7月1日新法施行之後，已廢除連續犯之規定
    ，也因造成部份慣犯（如竊盜、詐欺、偽文、施用毒品等罪
    ），因適用數罪併罰，致使刑罰過重，產生不合理之現象。
    為了因應此類不合理之現象，各級法院僅針對販賣毒品、強
    盜等重罪，於定執行刑程序之中，始出現避免刑罰過重之情
    形，惟針對施用毒品、竊盜等輕罪，所定應執行刑後之刑罰
    ，卻數倍於舊法連續犯之刑罰，實已違反公平正義、比例原
    則。抗告人所觸犯之法益對社會危害輕微，相對於本刑5年
    以上之重罰，所侵害之社會法益之高度行為，猶如天壤之別
    ，依據實施新法以來各級法院之裁判，抗告人因妨害自由、
    傷害等罪遭判刑之定應執行有期徒刑11月，實屬過重。懇請
    法院酌審裁量，重新給予合理、公平、從輕之裁定，給予抗
    告人自新之機會，早日回歸社會、家庭，侍奉雙親，彌補過
    錯，絕不再犯云云。
三、按判決確定前犯數罪者，併合處罰之；數罪併罰，有二裁判
    以上，宣告多數有期徒刑者，於各刑中之最長期以上，各刑
    合併之刑期以下，定其應執行之刑期，但不得逾30年，刑法
    第50條第1項前段、第53條、第51條第5款分別定有明文。次
    按數罪併罰之定應執行之刑，係出於刑罰經濟與責罰相當之
    考量，並非予以犯罪行為人或受刑人不當之利益，為一種特
    別的量刑過程，相較於刑法第57條所定科刑時應審酌之事項
    係對一般犯罪行為之裁量，定應執行刑之宣告，乃對犯罪行
    為人本身及所犯各罪之總檢視，除應考量行為人所犯數罪反
    應出之人格特性，並應權衡審酌行為人之責任與整體刑法目
    的及相關刑事政策，在量刑權之法律拘束性原則下，依刑法
    第51條第5款之規定，採限制加重原則，以宣告各刑中之最
    長期為下限，各刑合併之刑期為上限，但最長不得逾30年，
    資為量刑自由裁量權之外部界限，並應受法秩序理念規範之
    比例原則、平等原則、責罰相當原則、重複評價禁止原則等
    自由裁量權之內部抽象價值要求界限之支配，使以輕重得宜
    ，罰當其責，俾符合法律授與裁量權之目的，以區別數罪併
    罰與單純數罪之不同，兼顧刑罰衡平原則。個案之裁量判斷
    ，除非有全然喪失權衡意義或其裁量行使顯然有違比例、平
    等諸原則之裁量權濫用之情形，否則縱屬犯罪類型雷同，仍
    不得將不同案件裁量之行使比附援引為本案之量刑輕重比較
    ，以視為判斷法官本於依法獨立審判之授權所為裁量是否有
    濫用之情事。此與所謂相同事務應為相同處理，始符合比例
    原則與平等原則之概念，迥然有別（最高法院100年度台上
    字第21號判決意旨參照）。又執行刑之量定，係事實審法院
    裁量之職權，倘其所酌定之執行刑，並未違背刑法第51條各
    款所定之方法或範圍（即法律之外部性界限），亦無明顯違
    背公平、比例原則或整體法律秩序之理念（即法律之內部性
    界限）者，即不得任意指為違法或不當（最高法院107年度
    台抗字第1043號裁定意旨參照）。
四、經查：
  ㈠原審以抗告人犯如原裁定附表所示之罪，先後經法院判處如
    原裁定附表所示之刑，均已確定在案，並以原審法院為最後
    事實審之法院，有如原裁定附表所示之判決及本院被告前案
    紀錄表各1份附卷可稽，檢察官據此向法院聲請定其應執行
    刑，經審核認本件聲請為正當，就抗告人所犯如原裁定附表
    所示之罪，定其應執行有期徒刑11月，係於原裁定附表各編
    號所示之最長期以上（有期徒刑7月），各刑合併刑期以下
    （有期徒刑1年2月），顯未逾越刑法第51條第5款所定之外
    部性界限，亦未逾越內部性界線（即原裁定附表編號1所示
    刑期與編號2、3所定之應執行刑總和1年1月），要屬法院裁
    量職權之適法行使，且與法律規範之目的、精神、理念及法
    律秩序亦不相違背，核無違法或不當，應予維持。
  ㈡抗告意旨雖稱：原裁定所定應執行刑過重云云。惟抗告人所
    犯如原裁定附表所示各罪既應分論併罰，各次犯罪行為時間
    相近，犯罪類型、犯罪態樣非僅一種，犯罪動機、目的、手
    段難認全數相同，自無從與裁判上一罪或實質上一罪案件之
    量刑攀比。原審顯然已考量抗告人所犯數罪所反映之人格特
    性，各罪彼此間之關聯性（即各罪之犯罪時間、所犯屬相同
    之犯罪類型及侵害之法益種類等），基於刑罰目的性及刑事
    政策之取向等因素，總體而為適度之評價，並已審酌抗告人
    所犯各罪中，曾定執行刑者所定刑度，而在數罪各刑之宣告
    刑或執行刑合併刑期範圍內重定執行刑，經核符合法律授與
    裁量權之目的，所定應執行刑並無過苛過重之情事，而與公
    平原則及比例原則無違。至抗告意旨所指他案所定應執行刑
    ，係法官審酌個案情形之結果，因各案情節不同，法院之裁
    量判斷基準亦不盡相同，所為刑罰之量定自屬有別，並無相
    互拘束之效力，尚難比附攀引他案量刑，而指摘原裁定不當
    。從而，抗告意旨徒憑己意，對原裁定已明白說明之事項及
    定執行刑裁量權之適法行使，任意指摘，為無理由，應予駁
    回。
五、據上論斷，應依刑事訴訟法第412條，裁定如主文。
中　　華　　民　　國　　109 　年　　3 　　月　　31　　日
                  刑事第十五庭  審判長法　官  劉興浪
  　　　　　　　　　　　　　　　　　　法　官  陳信旗
  　　　　　　　　　　　　　　　　　　法　官  林怡秀
以上正本證明與原本無異。
如不服本裁定，應於收受送達後五日內向本院提出抗告狀。
                                      書記官  陳采薇
中　　華　　民　　國　　109 　年　　3 　　月　　31　　日